languagetool-language-modules/wa/src/main/resources/org/languagetool/resource/wa/hunspell/wa_BE.aff
SFX v   ses reut sses # i pasreut
SFX v   ues reut ues # il abagreut
SFX v s reut [^eîuû]s # i scrireut
SFX v   us reut ous # i poreut
SFX v   oûs ôreut oûs # i pôreut
SFX v   s reut [^o]us # i cureut
SFX v   ûs ureut [^o]ûs # i cureut
SFX v   îs ireut îs # i scrireut
SFX v   xh reut ixh # i finireut
SFX v   0 reut ixh # i finixhreut
SFX v   es réns [^ckosu]es # nos tchantréns
SFX v   ces çréns ces # nos cminçréns
SFX v   kes créns kes # nos vicréns
SFX v   s réns oes # nos boeréns
SFX v   es réns [^s]ses # 
SFX v   ses réns sses # nos pasréns
SFX v   ues réns ues # nos abagréns
SFX v s réns [^eîuû]s # nos scriréns
SFX v   us réns ous # nos poréns
SFX v   oûs ôréns oûs # nos pôréns
SFX v   s réns [^o]us # nos curéns
SFX v   ûs uréns [^o]ûs # nos curéns
SFX v   îs iréns îs # nos scriréns
SFX v   xh réns ixh # nos finiréns
SFX v   0 réns ixh # nos finixhréns
SFX v   es rîz [^ckosu]es # vos tchantrîz
SFX v   ces çrîz ces # vos cminçrîz
SFX v   kes crîz kes # vos vicrîz
SFX v   s rîz oes # vos boerîz
SFX v   es rîz [^s]ses # 
SFX v   ses rîz sses # vos pasrîz
SFX v   ues rîz ues # vos abagrîz
SFX v s rîz [^eîuû]s # vos scrirîz
SFX v   us rîz ous # vos porîz
SFX v   oûs ôrîz oûs # vos pôrîz
SFX v   s rîz [^o]us # vos curîz
SFX v   ûs urîz [^o]ûs # vos curîz
SFX v   îs irîz îs # vos scrirîz
SFX v   xh rîz ixh # vos finirîz
SFX v   0 rîz ixh # vos finixhrîz
SFX v   es rént [^ckosu]es # i tchantrént
SFX v   ces çrént ces # i cminçrént
SFX v   kes crént kes # i vicrént
SFX v   s rént oes # i boerént
SFX v   es rént [^s]ses # 
SFX v   ses rént sses # i pasrént
SFX v   ues rént ues # il abagrént
SFX v s rént [^eîuû]s # i scrirént
SFX v   us rént ous # i porént
SFX v   oûs ôrént oûs # i pôrént
SFX v   s rént [^o]us # i curént
SFX v   ûs urént [^o]ûs # i curént
SFX v   îs irént îs # i scrirént
SFX v   xh rént ixh # i finirént
SFX v   0 rént ixh # i finixhrént
SFX v   i ant [^cku]i # sintant
SFX v   ci çant ci # 
SFX v   ki cant ki #
SFX v   ui ant gui #
SFX v xh 0 ixh is:p.p.
SFX v   0 0 [éî] is:p.p.
SFX v   0 0 ou is:p.p.
SFX v   0 0 t is:p.p.
SFX v   s e [dt]s is:inf
SFX v ou i vnou is:inf
SFX v s re oes is:inf
SFX v t re [^iîû]t is:inf
SFX v ît ire ît is:inf
SFX v ût ure ût is:inf
SFX v t re [^f]it is:inf
SFX v xh 0 ixh is:inf


SFX V Y 27
SFX V   s 0 [^èô]s po:v is:pr. is:1sg
SFX V 0 0 [^èô]s po:v is:pr. is:2sg
SFX V   0 s [^ôèe]s po:v is:pr. is:2sg is:dem.
SFX V   s t [^ôèedt]s po:v is:pr. is:3sg
SFX V   s 0 [dt]s po:v is:pr. is:3sg
SFX V   s 0 [^o]es po:v is:pr. is:3sg
SFX V   s t oes po:v is:pr. is:3sg
SFX V   0 0 [oe]u po:v is:p.p.
SFX V   0 0 ôs po:v is:p.p.
SFX V   rès /B* rès po:v
SFX V   nut /C* [^oui][^c]nut po:v
SFX V   cnut k/C* [^oui]cnut po:v
SFX V   0 0 nut po:v is:bdjC is:pr. is:3pl sp:O sp:C
SFX V   nut nuxhe nut po:v is:bdjC is:su.pr is:3pl sp:O sp:C
SFX V  ez /1* ez po:v
SFX V  ez /A* [^cu]ez po:v
SFX V  cez ç/A* cez po:v
SFX V uez /A* guez po:v
SFX V  îz /2* îz po:v
SFX V îz /A* [^cuy]îz po:v
SFX V cîz ç/A* cîz po:v
SFX V uîz /A* guîz po:v
SFX V yîz i/A* [^aåâeéêègiîoôuû]yîz po:v
SFX V îz /A* [aåâeéêèiîoôuû]yîz po:v
SFX V yîz ui/A* gyîz po:v
SFX V   oz /4* oz po:v
SFX V   oz /A* oz po:v


SFX n Y 21
SFX n 0 /s* [^e] po:no is:o
SFX n 0 /s* e po:no is:b
SFX n 0 e/s* [^åceéfgiîsnu] po:no is:f
SFX n 0 le/s* å po:no is:f
SFX n c ke/s* c po:no is:f
SFX n é êye/s* é po:no is:f
SFX n f ve/s* f po:no is:f
SFX n 0 ue/s* g po:no is:f
SFX n i eye/s* i po:no is:f
SFX n î eye/s* [^y]î po:no is:f
SFX n yî ieye/s* [^aåâeéêègiîoôuû]yî po:no is:f
SFX n î eye/s* [aåâeéêèiîoôuû]yî po:no is:f
SFX n yî uieye/s* gyî po:no is:f
SFX n 0 e/s* [^éi]n po:no is:f
SFX n én ene/s* én po:no is:f
SFX n 0 ne/s* in po:no is:f
SFX n 0 se/s* [^èu]s po:no is:f
SFX n ès esse/s* ès po:no is:f
SFX n 0 we/s* [^eo]u po:no is:f
SFX n 0 se/s* eu po:no is:f
SFX n u we/s* ou po:no is:f


SFX a Y 66
SFX a 0 /s* [^x][^e] po:addj is:o
SFX a xh /s* ixh po:addj is:o
SFX a 0 /s* e po:addj is:b
SFX a 0 e/s* [^aåcdeéèfghiînstu] po:addj is:f
SFX a a le/s* ea po:addj is:f
SFX a 0 le/s* å po:addj is:f
SFX a c ke/s* c po:addj is:f
SFX a é êye/s* é po:addj is:f
SFX a f ve/s* f po:addj is:f
SFX a 0 ue/s* g po:addj is:f
SFX a 0 e/s* [^x]h po:addj is:f
SFX a ixh eye/s* ixh po:addj is:f
SFX a 0 e/s* [^i]xh po:addj is:f
SFX a i eye/s* i po:addj is:f
SFX a î eye/s* [^y]î po:addj is:f
SFX a yî ieye/s* [^aåâeéêègiîoôuû]yî po:addj is:f
SFX a î eye/s* [aåâeéêèiîoôuû]yî po:addj is:f
SFX a yî uieye/s* gyî po:addj is:f
SFX a 0 e/s* [^éi]n po:addj is:f
SFX a én ene/s* én po:addj is:f
SFX a 0 ne/s* in po:addj is:f
SFX a rt te/s* oirt po:addj is:f
SFX a urt ûte/s* urt po:addj is:f
SFX a rt te/s* [^u]rt po:addj is:f
SFX a rd de/s* [åu]rd po:addj is:f
SFX a 0 e/s* [^r][dt] po:addj is:f
SFX a 0 se/s* [^èiu]s po:addj is:f
SFX a ès esse/s* ès po:addj is:f
SFX a s jhe/s* is po:addj is:f
SFX a 0 e/s* eus po:addj is:f
SFX a 0 we/s* [^eo]u po:addj is:f
SFX a 0 se/s* eu po:addj is:f
SFX a r re/s* eur po:addj is:f
SFX a u we/s* ou po:addj is:f
SFX a 0 ès [^aåcdeéèfghiînstu] po:addj is:f is:pl is:dv
SFX a a lès ea po:addj is:f is:pl is:dv
SFX a 0 lès å po:addj is:f is:pl is:dv
SFX a c kès c po:addj is:f is:pl is:dv
SFX a e ès e po:addj is:f is:pl is:dv
SFX a é êyès é po:addj is:f is:pl is:dv
SFX a f vès f po:addj is:f is:pl is:dv
SFX a 0 uès g po:addj is:f is:pl is:dv
SFX a 0 ès [^x]h po:addj is:f is:pl is:dv
SFX a ixh eyès ixh po:addj is:f is:pl is:dv
SFX a 0 ès [^i]xh po:addj is:f is:pl is:dv
SFX a i eyès i po:addj is:f is:pl is:dv
SFX a î eyès [^y]î po:addj is:f is:pl is:dv
SFX a yî ieyès [^aåâeéêègiîoôuû]yî po:addj is:f is:pl is:dv
SFX a î eyès [aåâeéêèiîoôuû]yî po:addj is:f is:pl is:dv
SFX a yî uieyès gyî po:addj is:f is:pl is:dv
SFX a 0 ès [^éi]n po:addj is:f is:pl is:dv
SFX a én enès én po:addj is:f is:pl is:dv
SFX a 0 nès in po:addj is:f is:pl is:dv
SFX a rt tès oirt po:addj is:f is:pl is:dv
SFX a urt ûtès urt po:addj is:f is:pl is:dv
SFX a rt tès [^u]rt po:addj is:f is:pl is:dv
SFX a rd dès [åu]rd po:addj is:f is:pl is:dv
SFX a 0 ès [^r][dt] po:addj is:f is:pl is:dv
SFX a 0 sès [^èiu]s po:addj is:f is:pl is:dv
SFX a ès essès ès po:addj is:f is:pl is:dv
SFX a s jhès is po:addj is:f is:pl is:dv
SFX a 0 ès eus po:addj is:f is:pl is:dv
SFX a 0 wès [^eo]u po:addj is:f is:pl is:dv
SFX a 0 sès eu po:addj is:f is:pl is:dv
SFX a r rès eur po:addj is:f is:pl is:dv
SFX a u wès ou po:addj is:f is:pl is:dv


SFX s Y 3
SFX s 0 0 s is:inv
SFX s 0 0 [^s] is:sg
SFX s 0 s [^s] is:pl

SFX o Y 3
SFX o 0 0 s po:no is:o is:inv
SFX o 0 0 [^s] po:no is:o is:sg
SFX o 0 s [^s] po:no is:o is:pl

SFX f Y 3
SFX f 0 0 s po:no is:f is:inv
SFX f 0 0 [^s] po:no is:f is:sg
SFX f 0 s [^s] po:no is:f is:pl
