languagetool-language-modules/wa/src/main/resources/org/languagetool/resource/wa/hunspell/wa_BE.dic
abayeu/n
abitouwrès/V*	st:abitouwer	
abobinrès/V
aboure/v
abranle/f*
abé/o
acertineure/f
aclawåve/a*
acleveu/nr*
aclintchî/v
acondjeures/V*	st:acondjurer
acsuvnut/V
activité/f*
adawieu/nr
addjudjî/v*	st:addjudjî
adinner/o	(amagnî do dinner)
admiré/va
ado/of*	(refoirci efant)
aduzoe/o*
advinrès/V
afiyance/f*
aflîtches/v
afroyeu/nr*
agnon/o*	(fr: oignon)
agorafobeye/f
agronome/n*
ahike/f*
aideu/nr	[o.f.n.]
aiwea/o
aiwlinne/f
algorisse/o*	(algorisse di matematike)
almand/a
alnute/s
aloukî/v
alouweu/nr
amagnî/o
ambassade/f
ameteu/nr	[o.f.n.]
amourete/f
andî/o	(cropecinde)
anoyes/vm
ansinrès/V
antomeye/f	(fr: squelette)
antroponimisse/n*
apero/o
apoistolike/a*
apougneu/nr
apougneure/s
apårtinance/f
apårtinoz/V
ardwezî/n*
areyopôrt/o
arindjes/vm
artiyeu/n*
asblawete/f
ascoxheu/nr	[o.f.n.]
ashioz/V
assiete/f
assoxhî/v
assuré/va
astaleu/n
astalåcion/s
atouwrès/V
atrokeles/v
avocåt/n	(ou advocåt ?)
avouwrès/V
awaite/s
balançwere/f
balasse/o	(fr: balast)
baligand/n*
balzinrès/V
baroneye/s
bas/a
baståd/n	.H.S.
baweyes/v
bawtåd/n
beloyance/s
betchete/f
bidon/o*
bile/f*	(triviesse di bwès pol tchimin d' fier)
biyotecnolodjeye/s
biyteu/nr
bizantin/a
blamé/vj
blokea/o*
boelrêye/f*
boes/V
boke/f*
boket/o*
bokion/n*
bordon/o*	(baston)
boticreye/f
botné/va
boulome/o*
boultreye/s
branke/s	[o.f.n.] (fô)
brazes/v
brigåde/f
brohinnut/V
broûleu/n
brunete/s
båres/v
båze/s
bénvéns/V
cabounete/f	(bounete di ptite cwålité)
cabouyeu/nr
cacame/a
calistinne/s
camion/o*
candjeu/n	.H.S. 
canlete/f*
canton/o	(eroyaedje administratif)
caroyåd/s	.H.S.
carwaites/v
cazé/va	# mete
cedile/s
chamo/o	(sôre di biesse)
cinde/f
cir/s
clawé/v
clåwtî/sr
codåné/va
cofesseu/ni
coidlaedje/o
coirnêye/f
comugnant/n
conflit/s
conoxhes/vi
consintmint/o
constitucion/f
continintå/am	[addj. & adv.]
conténrès/V
copinrès/V
corote/f	(boird del rowe)
corwaiteu/nr
cotoû/o	(çou k' i gn a åtoû)
cotressiné/v
counete/s
coûtchî/va
creneure/f
criynut/V
croles/v
cropetere/o*	(1. cropecinde, 2. stron)
cråmignon/s
cwatrinme/a*
cwatru-vintinne/f
cwåcsiyrès/V
cåzeu/n
decores/v
dezir/is
dierin/a
digårcinrès/V
dinnes/v
dint/o
disbobinrès/V
disconoxhou/a
disconseyes/v
disfindeu/n*
disgårcenes/V
disgårnixh/v
displaecî/vaj
dispouye/f	(curêye)
disseuvé/v
divnoz/V
diyagnostike/o
dizastalé/vja
djaive/s
djermé/va
djeures/V
djeyografeye/f
djusse/a	(corek, e djustice)
djårdinrès/V	.H.S.
djåzeu/n	.H.S. 
djéndjolreye/s
eberweté/vaj
ecapsulé/vaj
ecrameyreye/f
ecwårleu/n*
edeures/V
egolafes/v
ekipe/s
electronike/a
eliminnut/V
epiceya/o	(sôre di sapén)
epåles/v
eraecenes/V
erî/n	..... (come nos, "erî", "erire" ??)
erôlé/vaj
escursion/f
etroclåve/a*
evolé/va
ewalpa/o
fafieu/nr
faflote/f
fagne/s
feyes/V
fivreus/am	[addj. & adv.]
florin/s
forsolêyes/v
fosfate/f
fougnant/o	(fr: taupe)
foyî/vaj	("foyî s' corti")
fraccion/f
frinne/o
froteu/nr	.H.S.
froumadje/s
fåfeyes/V
fôrtune/f
goirdjeye/s
golafes/v
gotinrès/V
gramaticå/a
grin/o
grossirté/f
hakiåd/an
halmustok/s
hané/v
hecsadecimå/a
houtdinnut/V
håye/s
imbara/o*
inactivité/f*
inconsyint/a*
indinté/vj
kifroyeu/inr
kilowat/s
kimelé/viaj
lame/f*
laminrès/V*	st:laminer
lampurnî/o*
lapoté/vj
laxhe/f
levêye/f	(=voye ki gripe, dji supôze)
liberateu/o
lingaedje/o
linwicyin/n
litwanyin/a
londi/o
loumire/f
lovlete/s
lovtåd/n
machenes/V
maké/va
margayes/v
martchand/n	.H.S.
massotai/o
mayon/s	(monkeur)
metôde/f
miceliom/o	(fr: mycélium)
minme/a
mistere/s
mitrayeu/n	(sôdård avou ene mitrayeuse)
moumint/o
mozinnut/V
muches/v	
mwaisse-moenne/s
mwaisse/a
måtournêyisté/n	..MS.
nivelwès/a
nombe/s
noûskepyî/n	..MS.	(novea-né)
nuk/o	(fr: noeud)
obténs/V
oficir/am
ofinses/v
omonimeye/f
orire/s
pakistanès/a
parint/ns
pelrinaedje/o
petrea/s
pingnî/va
piteu/nr
piyote/o	(simpes sôdårds)
plaijhant/a
plantche/s
polnut/V
pote/f	(aler al pote = aler e prijhon)
pourcea/s
prandjleu/nr	..MS.
pressé/va
priyî/vj
prono/o
provnoz/V
pwel/s
pårtaedjî/vaj
påstea/o	(fr: pâté)
påstedjreye/f
påterneu/n
rabresses/v	.H.S.
racaschenes/V
raeciveusté/s
raetchtêyes/v
raezenes/V
rafroedixh/va
ramtêyes/v
rashidoz/V
raspepyî/va
rassetchixh/a
ratna/o
ratourneu/n
raténrès/V
rawårdé/va
refoirci/a
reltinnut/V
resdondixh/v
ricandjî/vai
ricarculé/vaji
ricinnut/Vi
ricinêye/si
ricwereu/nr	(ou ricwerrece?)
ridvegnnut/V*	st:ridivni
rifroedixh/vi
rilujhant/ai
rimerceyes/iV
rimåkes/iv
rishofeles/vi
rissemé/viaj
rissôrtnut/Vi
riviesses/vi
rivnoz/V
romantche/o*	(lingaedje del Swisse)
rondinrès/V
rovyisse/n*
rowe/s
roylé/a
sacadjî/v
saizene/f	(moumint k' on est saizi)
savoz/V
saye/s	(ene saye, sayî ene sacwè)
schoirçåd/ns
schoyou/va
schåyné/v
shijhinne/s
shuvion/o
shuvnut/V*	st:shure
sicoleu/in
sicroté/via
simbolijhes/v
sinse/s
sipiturî/nri	..MS.	(martchand di spiteures di linne)
sipoté/vai
sitindou/ivaj
sitore/si
sitrouk/io	(stok d' åbe)
sonkenaiwe/a
sorcoine/f*
sordjant/ns	[o.f.n.]
sospiré/vj
sotnoz/V
sovni/o
stilo/s
såvloneus/a
sôrs/V
taeyeu/n*
tanfla/o*
tchambe/s
tchenonne/o*
tcherdjeu/n*
tchicotes/v
tchimicreye/f*
tchoes/s
tchåspougnî/vaj
testamint/o
tiesse/s	...S.
tineu/in
torbiynut/V
toutchî/vaj
touwé/vaj
trexhelreye/f	(grand brut)
tricot/s
tuzenes/V
tîxhon/a
uroçanse/f
vantrin/o	(fr: tablier)
verdeure/s
verzinnut/V
viereus/a*
vierneu/n*
vite/f*
volume/o*
vous/V
waeraxhe/am
waide/s
waitroûle/f*
wespiynut/V
wårdeu/nr*
wôrmagnî/v	(si fé do mwais sonk)
xhoutsiplou/o*	(TODO: a-z aveuri)
xhuflete/f*
Ådneu/n
ådiyoss/o*
ålresse/f	(åwlire)
çanslåve/a
ôclî/s	.H.S. 
ôlmint/o
